臺灣南投地方法院民事裁定
111年度家陸許字第1號
聲  請  人  詹益桂  


相  對  人  劉妙金  
上列當事人間請求大陸地區離婚判決認可事件，本院裁定如下：
    主      文
一、大陸地區福建省寧德市蕉城區人民法院西元二００五年八月三
    十日（2005）蕉民初字第1137號民事判決書（如附件），應
    予認可。
二、程序費用新臺幣1,000元由相對人負擔。
    理      由
一、聲請意旨略以：相對人劉妙金為大陸地區人民，與聲請人詹
    益桂於原係夫妻，因感情破裂，業經大陸地區福建省寧德市
    蕉城區人民法院判決離婚確定，並經財團法人海峽交流基金
    會（下稱海基會）驗證屬實，爰依臺灣地區與大陸地區人民
    關係條例第74條第1項規定，聲請裁定認可等語。
二、按在大陸地區作成之文書，經行政院設立或指定之機構或委
    託之民間團體驗證者，推定為真正；又在大陸地區作成之民
    事確定判決、民事仲裁判斷，不違背台灣地區公共秩序或善
    良風俗者，得聲請法院裁定認可；前開規定，以在台灣地區
    作成之民事確定裁判、民事仲裁判斷，得聲請大陸地區法院
    裁定認可或為執行名義者，始適用之，臺灣地區與大陸地區
    人民關係條例第7條、第74條第1項、第3項分別定有明文。
三、經查，聲請人主張相對人為大陸地區人民，與聲請人於民國
    90年11月1日結婚，兩造之婚姻關係經大陸地區法院判決離
    婚，且已生效等事實，業據提出戶籍謄本、福建省寧德市蕉
    城區人民法院民事判決書暨其生效證明書影本為證，又前開
    資料影本業經大陸地區福建省寧德市三都澳公證處證明與原
    本相符，有該公證處西元2014年12月2日（2014）閩寧證字
    第3898號及西元2014年12月2日（2014）閩寧證字第3899號
    公證書在卷可稽，且前開公證書業經我國海基會驗證無訛，
    有該基金會111年5月6日（111）中核字第019062號、111年5
    月6日（111）中核字第019065號證明書在卷可稽，依臺灣地
    區與大陸地區人民關係條例第7 條之規定，應推定該大陸地
    區作成之文書為真正，堪認聲請人主張為真實。
四、本件大陸地區福建省寧德市蕉城區人民法院認兩造夫妻感情
    破裂，相對人劉金妙訴請離婚，聲請人答辯同意離婚，可以
    確認兩造夫妻感情確已破裂，准予離婚之請求，綜觀前開判
    決內容，尚不致違背我國有關離婚規定之基本精神，亦符合
    民事訴訟法第277條舉證責任分配之原則，足認上開大陸地
    區判決認事用法，並未違背我國法律有關規定或公共秩序、
    善良風俗，揆諸前揭規定，聲請人之聲請，於法尚無不合，
    為有理由，應予認可。
五、依家事事件法第97條、非訟事件法第21條第2項、民事訴訟
    法第95條、第78條，裁定如主文。
中　　華　　民　　國　　111 　年　　7 　　月　　6 　　日
　　                            臺灣南投地方法院家事法庭
　　                                      法  官  吳昆璋
以上正本係照原本作成。
如對本裁定抗告，須於裁定送達後10日內向本院提出抗告狀，並
繳納抗告費新臺幣1,000元。
中　　華　　民　　國　　111 　年　　7 　　月　　6 　　日
                                          書記官  洪正昌